【裁判字號】    95,上訴,36
【裁判日期】    951222
【裁判案由】    殺人未遂
【裁判全文】
臺灣高等法院花蓮分院刑事判決          95年度上訴字第36號
上  訴  人
即  被  告  丁○○
選任辯護人  簡燦賢律師
            李文平律師
上列上訴人因殺人未遂案件，不服臺灣花蓮地方法院94年度訴字
第73號中華民國94年12月 7日第一審判決（起訴案號：臺灣花蓮
地方法院檢察署93年度核退偵字第38號），提起上訴，本院判決
如下：
    主  文
原判決關於丁○○部分撤銷。
丁○○公訴不受理。
    理  由
一、公訴意旨略以：丁○○與李秋男、郭哲誠（李、郭 2人業經
    判決公訴不受理確定）及丁○○之女友許純禎等人，於民國
    （下同）92年9月14日凌晨4時30分許，將其等所乘坐之車號
    U7—5077號自小客車停在花蓮市○○街鄉村藍調 PUB前馬路
    中線左側，並在路中央喧嘩擋住來車去路，適有己○○駕車
    搭載其加拿大國籍友人甲○○○○ Collens（以下簡稱甲○○○○）、
    Alex Beckett（以下簡稱Alex）、乙○○○ Hamn（以下簡稱乙○○○ ）等人途經該處，無法通行乃央求讓路，而與丁○○等人
    發生口角對罵後離去，李秋男即駕駛前述車輛自後追趕，在
    花蓮市○○路與明禮路口，將車斜停在己○○駕駛之自小客
    車前方，強行攔下己○○等人，李秋男即持類似槍柄之物（
    因未扣案無法鑑定有無殺傷力）朝 甲○○○○右後腦重擊，Alex
    、乙○○○ 2人見狀下車欲制止李秋男之暴行時，又與丁○○等
    人發生扭打，此時郭哲誠竟駕駛前車將 甲○○○○左腳撞斷，嗣
    丁○○再駕駛該車追撞Alex，致其被撞翻滾過車頂，當乙○○○
    查看Alex傷勢時，丁○○竟繼續駕車追撞乙○○○及Alex 2人，
    造成乙○○○膝蓋亦被撞傷，丁○○連續追撞後，直致其誤撞傷
    李秋男，將李秋男送醫始做罷。因認被告丁○○與李秋男、
    郭哲誠，共同涉犯刑法第271條第2項、第 1項之殺人未遂罪
    嫌等語。
二、公訴人認被告丁○○涉有前揭犯行，無非以被告丁○○、李
    秋男之供述，告訴人己○○、甲○○○○、Alex、乙○○○ 之指訴，
    與卷附診斷證明書、告訴人受傷照片、案發現場圖及照片等
    件為論據。訊之上訴人即被告（以下簡稱被告）丁○○固不
    否認其與李秋男、郭哲誠等人於前開時間、地點，與己○○
    、甲○○○○、Alex及 乙○○○等人發生爭執，雙方並有互毆之事實
    ；惟堅決否認有何殺人未遂犯行，辯稱：因伊等打不過甲○○○○ 、Alex、乙○○○等人，伊就要開車離開現場，伊一上車很緊
    張就猛採油門，對方還是持酒瓶追過來，並從車子右後方出
    現在車前，伊來不及煞車就撞上Alex，並沒有故意追撞Alex
    及乙○○○之意思等語。
三、按證人應命具結；鑑定、通譯準用第12章第 2節人證之規定
    ，刑事訴訟法第186條第1項前段、第197條、第210條分別定
    有明文。公訴人以證人甲○○○○、乙○○○ 於93年10月21日偵查中
    之證詞為證據，原審辯護人則以前開證人於偵查中之通譯己○○並未具結，認上開證人之證詞並無證據能力。經查證人
    甲○○○○、乙○○○ 於93年10月21日偵查中作證，當時擔任通譯之
    己○○確實並未具結，有前開偵查筆錄一份在卷可稽；衡以
    刑事訴訟法關於具結之規定係為確保通譯就其通譯內容之真
    實性，通譯己○○於前開偵查中既未具結，則其前開於偵查
    中通譯之內容之真實性即非無疑，故證人甲○○○○、乙○○○ 於上
    開偵查中之證詞，程序上既欠缺通譯具結之法定條件，應認
    上開證人偵查中之證詞並無證據能力。另按被告以外之人於
    審判外之言詞或書面陳述，除法律有規定者外，不得作為證
    據；又被告以外之人於審判外之陳述，經當事人於審判程序
    同意作為證據，法院審酌該言詞陳述或書面陳述作成時之情
    況，認為適當者，亦得為證據，刑事訴訟法第159條第1項及
    第159條之5第1項亦分別定有明文。查公訴人提出證人甲○○○○
    、Alex、乙○○○及己○○之警詢中證詞為證據，被告丁○○及
    原審辯護人於原審準備程序中均同意作為證據，本院審酌該
    等陳述作成時之情況，均無違法取證之情事，認以之為證據
    屬適當，依首揭規定，認上開證人上開於審判外之陳述具有
    證據能力。被告之辯護人在本院雖主張證人 甲○○○○、Alex、
    乙○○○及己○○警詢之陳述無證據能力，然被告及原審辯護人
    於原審準備程序既已上開證人警詢之陳述同意作為證據，而
    其等意思表示並無瑕疵，且檢察官又已提出異議，本院自不
    得准許撤回其同意（法院辦理刑事訴訟案件應行注意事項第
    93項參照），附此敘明。
四、按刑法上殺人罪與傷害人致死罪之區別，本視加害人有無殺
    意為斷，其就有無殺人故意之情形而言，應審酌加害人之行
    為動機、手段，行為人對其行為足以造成死亡之結果主觀上
    確信程度如何，及其他情況證據等綜合判斷；本不以加害人
    下手之情形，及被害人所受傷害之程度，為認定有無殺人故
    意之主要標準（最高法院89年度台上字第1210號判決參照）
    。經查：
（一）已判決公訴不受理之同案被告李秋男於上揭時地駕車將證
      人己○○所駕之車輛攔下一節，業為證人己○○、 甲○○○○
      、乙○○○於審理中證述甚詳。然同案被告李秋男等人將證人
      己○○駕駛車輛攔下後，李秋男即持不明物品毆打告訴人
      甲○○○○，被告丁○○及郭哲誠則與告訴人 Alex、乙○○○發生
      扭打，致甲○○○○受有頭部外傷、左腓骨骨折， Alex受有頭
      部撕裂傷、四肢挫傷，乙○○○受有右頸瘀紅腫、左後背紅腫
      、右手大拇指瘀傷、左膝挫傷等傷害等情，為被告所不否
      認，並有行政院衛生署花蓮醫院診斷證明書、受傷照片等
      件附卷可憑。是被告等人雖有持器物逞兇，然案發之初雙
      方僅有口角爭執，並無深仇大恨，當無一開始即要置告訴
      人等於死地，且由被告等人之攻擊手段，亦屬尋常之傷害
      犯行，且告訴人等因之所受之傷勢亦屬輕微，顯見被告等
      人此部分僅有傷害告訴人等之犯意。
（二）證人己○○、乙○○○雖於審理中證稱：李秋男持槍枝毆打告
      訴人甲○○○○右後腦等語；然證人甲○○○○於原審審理中則證稱
      ：不確定李秋男所持的是槍枝等語（原審卷第 137頁）。
      且本案並未扣得槍枝，無從證明證人己○○、乙○○○所稱之
      槍枝，究否為具備殺傷力之槍枝，抑或僅為外型類似槍枝
      之物品。此外，復查無其他證據證明同案被告李秋男有持
      槍之犯行，自難認李秋男有持槍之攻擊告訴人 甲○○○○之犯
      行，或其有持槍殺害告訴人等之故意。
（三）另證人己○○於原審審理中雖證述：被告丁○○與Alex及
      乙○○○等人扭打後，遂回到車上要開車往前迴轉，但因為甲○○○○ 站在車子後面，而車子本來係要往前開，卻稍微往後
      移動，致撞及 甲○○○○左腳，被告丁○○應無故意倒車撞人
      等語（原審卷第134頁）。然左腓骨骨折之證人甲○○○○則在
      原審證稱：伊被打了以後，就往左倒下，伊左腳因而受傷
      ，伊不是被車撞到，是伊倒下來時腳就受傷等語（原審卷
      第137頁）。足見告訴人甲○○○○左腓骨骨折之傷害，係因李
      秋男即持不明物品毆打倒下所致，並非如公訴意旨所指係
      「郭哲誠竟駕駛前車將 甲○○○○左腳撞斷」，被告丁○○亦
      無此部分行為。
（四）至公訴意旨所指「丁○○再駕駛該車追撞Alex，致其被撞
      翻滾過車頂，當乙○○○查看Alex傷勢時，丁○○竟繼續駕車
      追撞乙○○○及Alex 2人，造成乙○○○膝蓋亦被撞傷」等情，相
      關之證據析述如下：
   1、警詢中：
    (1)己○○陳稱：對方有人用台語在高喊著：「快點！撞給他
      們死，怕什麼，撞死他們撞死他們！」，車子此時離開原
      地急速的撞向Alex、乙○○○，當他們兩人閃開之後對方有一
      人被車撞到橫躺在地，這時車上的女生及其他的年輕動手
      打人的年輕人還是繼續追撞Alex、乙○○○，兩人四處閃躲到
      明禮路全牛餐廳旁的馬路上，Alex因為閃避不及，被撞的
      翻滾過對方的白色轎車車頂，對方還是繼續迴轉追撞乙○○○
      和Alex兩人，乙○○○被撞到膝蓋， 甲○○○○因為腳斷了在旁邊
      叫Alex、乙○○○他們快點跑，我站在甲上麵店的轉角處，尖
      叫的請對方年輕人不要撞不要撞，後來白色轎車往我這裡
      撞來，我閃到麵店的水泥牆後，車子撞到花盆及水泥處，
      對方因為傷到自己人趕緊抬起他們的人到車上，Alex、乙○○○見狀，趕緊叫我和 甲○○○○上車，當我跑向車子時，對方
      從車上對我叫囂：「有膽別走，你車子我們記住了，你們
      全部死定了，死定了」，我上車前記住他們的車牌U7-507
      7 ，趕緊把車子開往軒轅派出所方向準備報警，從後視鏡
      中我看見他們轉往其他方向離去（警卷第7頁）。
    (2)甲○○○○陳稱：我看見兩個人拿起花盆丟向 Alex的頭然後打
      他，然後那部車開過來並開向Alex，他跳起來並撞到前擋
      風玻璃，然後他滾過車頂並跌到地上，這時他們扶起他們
      其中一人進他們的車，我們也進到我們的車裡，當我們進
      到車裡，他們在後面跟著我們進到警局（警卷第25頁）。
    (3)Alex陳稱：在跑了大概25英呎，我聽到乙○○○狂叫「Alex小
      心」，我及時轉身看見一輛白色轎車加速像我駛來，車子
      撞上我我撞上擋風玻璃，滾上車頂，落到車子後面我立刻
      跳起，因為我聽到車子準備迴轉再度輾撞我，乙○○○跑來看
      我是否無恙，我們看到車子向我們駛來，我們跳開，車子
      擦撞到乙○○○的膝蓋，車子持續倒車迴轉試圖衝撞我們，最
      後，開車的人放棄並回到他朋友那一邊。這時候我叫道：
      每個人進車裡去！乙○○○幫忙 甲○○○○坐進後車位，然後我們
      駛離現場。另一輛車在路上追逐我們，我們開到警察局，
      另一輛車見狀則放棄並加速駛離現場（警卷第42頁）。
    (4)乙○○○陳稱：為了保護我自己，我將這個人摔到地上，並捉
      住正在攻擊 甲○○○○的其中一人，從這個時間點開始，是一
      場大混仗；我們試圖保護我們自己，當他們拿花盆、木棍
      、和像鹵素柱之類的東西攻擊我們時；在他們持續攻擊時
      ，我轉身看見Alex站在路上，一輛白色車輛正向他衝去，
      我大聲叫「小心」，Alex轉身看見立刻跳開，但撞破擋風
      玻璃，滾上車頂，摔到車後，我立刻衝向Alex看他是否還
      活著，但Alex在我趕過去前已經起來，車子另朝我駛來，
      車子加速衝向我，我趕緊跳開以免被撞但是還是不幸被撞
      傷左膝蓋，我的照相機放在左膝蓋的褲袋中，保護了我的
      膝蓋，卻撞毀了相機；此時車子迴轉準備另一次衝撞，我
      向左邊看到 甲○○○○滿身是血躺在柱子下，我立刻跑過去，
      這時己○○大聲叫我們快進車子裡，我們一起叫喊Alex要
      他快進來車內，我們一起扶 甲○○○○進車內，車子直奔警局
      （警卷第58頁）。
    (5)丁○○供稱：由該輛車內下來三人（皆外籍人士），其中
      一人將李秋男從駕駛座拉出毆打，我見情況不對隨即下車
      幫忙參與互毆，當時情況很亂我也搞不清楚誰打誰，其中
      有一外籍人士由車內持一深色啤酒瓶朝我頭上敲下去，我
      閃開酒瓶調落地上碎裂，外籍人士在撿拾已碎裂之酒瓶頭
      刺向我，我見狀隨即逃離，外籍人士見追逐不上，便將酒
      瓶頭使力丟向我未中，我見我朋友李秋男遭二名外籍人士
      毆打倒地不起，對方仍繼續朝頭部毆打，無法抵抗，我見
      情況不對立即上車並駕駛 U7-5077號自小客車佯裝朝外籍
      人士衝撞，毆打李秋男等人立即跳開，李秋男便自行上車
      ，我立即駕車逃離現場，結果他們仍然在車兩側追打，後
      來我往前行駛約一公尺，其中又有一人便由車前右方突然
      衝出擋住我所駕駛之車前頭，我來不及反應所以還是撞上
      ，我撞上後停車轉頭往後觀視，見被撞之人起身站立於旁
      邊屋簷下，另外兩人見狀就沒有再追了，我見被撞之人沒
      事便駕車載李秋男前往就醫（警卷第72頁）。
    (6)李秋男陳稱：後來我們二人不敵那三名外籍男子，於是我
      們二人衝上車準備離開，衝上車後是由丁○○開車，但是
      其中一名叫胖之男子手拿啤酒瓶的那一位，將破碎之酒瓶
      往我們駕駛座右邊車窗丟進來，另外二名外籍男子用腳踹
      我們自小客車前面的二個車門，阻擋我們離開。後來我突
      然聽到一聲碰撞聲，當時我坐在後座我向前看時發現前擋
      風玻璃破碎，後來我們就趕緊將車開走（警卷第81頁）。
    (7)許純禎陳稱：當時情況很亂我也搞不清楚誰打誰，其中有
      一外籍人士由車外向車內丟擲已碎裂之酒瓶頭，當時我坐
      在車內差一點被丟到，我心裡害怕便趴在車上，之後發生
      的事情我都沒有看到（警卷第98頁）。
   2、偵查中：
    (1)李秋男陳稱：我們下車後， 甲○○○○被我毆打一拳倒在地上
      ，後來郭哲誠開車撞到（偵查卷第114頁）。
    (2)己○○證稱：該名開車撞到我先生（即 甲○○○○）的人，目
      前沒有在場（指非李秋男或丁○○，而是郭哲誠；偵查卷
      第115頁）。
    (3)丁○○供稱：因為我當時要離開，不在場的一個外國人要
      攔車，我不小心衝撞到他；我撞到一個人而已；我們打不
      過他們，所以我才開車撞他們（偵查卷第113頁）。
   3、原審審理中：
    (1)己○○證稱：「（檢察官問：Alex、乙○○○是如何受傷？）
      答：當時對方的車子上的人都下來，除了車上一個女生留
      在車上並尖叫外，後來雙方都打起來，丁○○又回去車上
      開車，車子啟動後，因為 甲○○○○站在車子後面，那車子倒
      退時，就撞到甲○○○○，後來大家都打起來了我們就叫甲○○○○
      到對街的甲上麵店休息，但是丁○○還是開著車去追撞Al
      ex、乙○○○，追了好幾圈，後來ALEX是被車頭撞到，乙○○○有
      閃過，但是仍然被車子左前方的保險桿撞到，一直到對方
      自己撞到李秋男才停止，送李秋男就醫」（原審卷第 129
      頁）、「（辯護人問：車輛在繞行過程中，要接觸到你和
      其他三名被告前，有無煞車？）答：只有要撞到柱子的時
      候有煞車，其他時候在追撞Alex、乙○○○時完全沒有煞車。
      撞到乙○○○時也沒有煞車，乙○○○跳起來閃到旁邊，當時對方
      先是開車撞到Alex，Alex從車頂上滾落到車後，對方就迴
      轉，繼續撞，當時乙○○○站在比較旁邊，所以車子狀過來時
      ，是撞到乙○○○的左腳，後來兩名外國人繼續跑，車子就撞
      到李秋男，當時車子是丁○○開的」（原審卷第 131頁）
      、「（審判長問：對方是要開車前進，為何會撞到站在車
      後方的 甲○○○○？）答：對方的車子一開始是稍微向後移動
      一下，我就聽到 甲○○○○說他的腿斷掉了，我覺得對方應該
      不是故意後退來撞 甲○○○○。對方在明禮路繞了好幾圈，車
      子最後在樸石的前面停止，因為車子撞到李秋男，李秋男
      倒在馬路中間。但是我沒有看到李秋男那個地方被撞到」
      （原審卷第133、134頁）、「（審判長問：Alex被車撞了
      以後，翻滾到車後，有無繼續什麼動作？）答：Alex在地
      上躺了一下就又繼續站起來，後來車子就迴轉繼續追他們
      ，他們就一直跑」（原審卷第134頁）。
    (2)甲○○○○證稱：「（檢察官問：後來 Alex、乙○○○有無被撞到
      ？）答：我有看到Alex被撞到，但我沒有看到乙○○○有被撞
      到的情形。當我醒過來時，我看到車子開過去Alex跳起來
      ，整個人橫躺在擋風玻璃上，後來翻滾落車，後來我沒有
      看到乙○○○是如何受傷的。車子在追撞時，並沒有聽到有誰
      在說什麼話，因為當時我只注意到我受傷了」（原審卷第
      138 頁）、「（檢察官問：後來車子為什麼會停下來？）
      答：對方車子並沒有停下來，當時乙○○○在和某人打架，乙○○○把對方的手弄受傷，後來我聽到有人說大家上車，對方
      就全部上車，並開車追著我們，我們就往派出所方向跑，
      對方才離開」（原審卷第 138頁）、「（審判長問：被告
      的車子撞到Alex後30秒當中有無繼續撞人？）答：沒有，
      當時各自回到自己車上」（原審卷第140頁）。
    (3)許純禎證稱：「（辯護人問：在整個過程中有無離開車子
      ？）答：沒有」、「（辯護人問：後來有無任何人開車去
      追撞對方？）答：沒有」、「（辯護人問：有無人開車在
      現場坐迴車的動作？）答：沒有」（原審卷第 145頁）、
      「（辯護人問：你知不知道這輛車最後有撞到一個外國人
      ？）答：最後我們要走的時候有撞到一個外國人，當時李
      秋男上車，就聽到他說小心，然後就有煞車的聲音，接著
      就聽到撞擊聲，撞到以後，我們的車子就停下來，停了一
      下子，接著就開車走了，我不確定是往那個方向走」（原
      審卷第146頁）。
    (4)丁○○供稱：我開車的時候，並沒有人在旁邊教唆要將告
      訴人撞死，也沒有人比手勢要我如何開車，開車行為都是
      自己決定的（原審卷第161頁）。
   4、本院審理中：
    (1)乙○○○證稱：「（審判長問：請陳述當時遭被告駕車衝撞的
      經過？）答：他們在打鬥的過程中，有個人開車過來撞我
      ，我人在牆邊，他撞的時候，我跳起來，結果車子撞到我
      的右膝蓋，他在撞了我之後，車子迴轉加速要去撞Alex，
      當時Alex躺在地上，我就大聲叫Alex，Alex聽到以後站起
      來，已經來不及躲避，Alex被他撞了之後翻過車頂，倒在
      地上，Alex被撞了以後，他人整個暈眩站不穩，我和己○○將甲○○○○扶進車內，我又單獨去扶 Alex進車內，我們就
      坐車子去報警，過程就是這樣」（本院卷第70頁）、「（
      審判長問：當時開車的人，在撞你及Alex的時候，車速快
      不快？）答：我覺得他是全速衝過來」（本院卷第70頁）
      、「（審判長問：當時你覺得開車的人，有沒有採煞車？
      ）答：沒有，我覺得當時車子越來越快」（本院卷第70頁
      ）。
    (2)丙○○證稱：「（辯護人問：你看到的情形如何？）答：
      我看到兩方面的人在打架，我沒有一直再看，我在關店，
      是因為後來聽到剎車聲，我才仔細看，有一台車子要開走
      ，有一個人衝過去車子面前，車子停不住就撞到他」（本
      院卷第89頁）、「（辯護人問：之後這車子呢？）答：撞
      到人停一下就開走了」（本院卷第90頁）、「（辯護人問
      ：這車子撞到人之前，你有無看到任何車子追撞人的情況
      ？）答：沒有」（本院卷第90頁）、「（辯護人問：當時
      現場有無喊要撞給他死的聲音出來？）答：沒有」（本院
      卷第91頁）、「（辯護人問：當時現場很吵嗎？）答：當
      時很晚了，沒有什麼聲音，我聽得很清楚」（本院卷第91
      頁）、「（辯護人問：這台車子撞到人後是直接開走，還
      是有迴轉再追撞？）答：直接開走」（本院卷第91頁）。
   5、綜上在場之人之陳述，就在場有無人高喊著：撞死他們、
      撞死他們， 甲○○○○、李秋男有無被車撞及，證人己○○所
      述與其他人所述均不相同，甚且 甲○○○○、李秋男均否認有
      被車撞及；實難認現場有人高喊著：撞死他們、撞死他們
      。另 甲○○○○證稱：車子開過去Alex跳起來，整個人橫躺在
      擋風玻璃上，後來翻滾落車，車子撞到Alex後，30秒當中
      沒有繼續撞人，當時各自回到自己車上等語；亦與己○○
      、Alex、乙○○○所述：被告丁○○開車撞到Alex，Alex從車
      頂上滾落到車後站起來，被告丁○○又繼續駕車迴轉追撞
      Alex及乙○○○，Alex有閃開，乙○○○雖有閃避但仍然被車子左
      前方保險桿撞到左腳一節，不相符合。再觀之Alex四肢之
      傷，均為表皮小面積之擦傷（其頭部之撕裂傷，依 甲○○○○
      證述是有人拿起花盆丟向Alex頭部，Alex亦未指稱其頭部
      之撕裂傷係遭車輛撞及所產生，應非被告開車所撞之傷）
      ；及乙○○○左膝之傷，僅表皮小面積之擦傷，甚為輕微，有
      其等受傷照片在卷足佐（偵查卷第26至第33頁）；堪認被
      告當時所駕車輛之速度應非十分快速，否則Alex、乙○○○遭
      車輛撞及之傷勢當非僅為如此。是證人己○○、Alex、乙○○○所述被告當時行為之情節，似有誇大之嫌。又參之證人
      許純禎、丙○○之證言，及被告丁○○當時受有「頭面部
      ：後頸右邊約4公分乘0.5公分橫行擦傷；背臀部：左肩胛
      間至左邀約0.7公分乘26公分縱形脊椎約0.7公分乘14公分
      縱形及右肩胛間至右腰約 0.7公分乘22公分縱形擦傷」，
      李秋男亦受有「頭面部：左顳約6公分乘3公分橫形皮下血
      腫及頭皮擦傷，左眉毛外端約 1.2公分直徑丹形腫脹；胸
      腹部：左顴骨部約5公分乘2公分斜形紅腫，鼻根及鼻梁各
      有乙處紅腫並左鼻孔黏膜擦破流鼻血，下口純擦傷腫脹，
      右頂後部約2公分乘1公分斜形腫脹」等情（警卷第121、1
      22頁之診斷證明書），尚無法排除「被告所辯：因伊等打
      不過甲○○○○、Alex、乙○○ ○等人，伊就要開車離開現場，伊
      一上車很緊張就猛採油門，對方還是持酒瓶追過來，並從
      車子右後方出現在車前，伊來不及煞車就撞上Alex，並沒
      有故意追撞Alex及乙○○○」等情，均非屬實。況縱故意以車
      輛駛向他人，若車行速度不快，亦非當然會致人死亡；而
      被告所駕車輛之速度並非十分快速，已如前述，且被告與
      告訴人等僅有口角爭執，並無深仇大恨，當無要置告訴人
      等於死地，又告訴人等因之所受之傷勢亦屬輕微，顯見被
      告此部分若非過失傷害，亦僅有傷害告訴人等之犯意。
五、按告訴乃論之罪，告訴人於第一審辯論終結前得撤回其告訴
    ，又告訴經撤回者，應諭知不受理之判決，刑事訴訟法第23
    8條第1項、第303條第3款定有明文；又刑法第277條第1項之
    傷害罪，須告訴乃論，刑法第 287條前段亦定有明文。綜上
    所述，被告丁○○就本件犯行係基於傷害之犯意為之，僅能
    論以刑法第277條第1項之傷害罪，公訴人認被告丁○○係犯
    刑法第271條第2項、第 1項之殺人未遂罪，起訴法條容有未
    洽，附此敘明。又告訴人甲○○○○、Alex及 乙○○○就被告丁○○
    上開傷害犯行業已撤回告訴，有撤回告訴狀1份在卷可查（
    原審卷第96頁），揆諸前揭說明，自應為不受理之判決。原
    審認被告丁○○前項第（四）款部分成立殺人未遂罪，而為
    實體判決，其餘部分則不另為無罪之諭知，自有未洽。被告
    丁○○上訴否認有殺人犯意，為有理由，應由本院將原判決
    關於被告丁○○部分撤銷，並諭知其部分公訴不受理之判決
    。
據上論斷，應依刑事訴訟法第369條第1項前段、第364條、第303
條第3款，判決如主文。
本案經檢察官戊○○到庭執行職務。
中    華    民    國    95    年    12    月    22    日
                        審判長法  官  林德盛
                              法  官  王紋瑩
                              法  官  林鳳珠
以上正本證明與原本無異。
如不服本判決，應於判決送達後10日內向本院提出上訴狀。其未
敘述理由者，並應於提出上訴狀後10日內向本院補提理由狀 (須
附繕本)。
                              書記官  劉妙娘
中    華    民    國    95    年    12    月    22    日


司法院資訊處製作；財團法人民間司法改革基金會備份。
